【裁判字號】    94,訴,2435
【裁判日期】    950203
【裁判案由】    毒品危害防制條例
【裁判全文】
臺灣板橋地方法院刑事判決              94年度訴字第2435號
公  訴  人  臺灣板橋地方法院檢察署檢察官
被      告  甲○○
上列被告因毒品危害防制條例案件，經檢察官提起公訴（九十四
年度毒偵字第五九二二號），暨移送併辦（臺灣台中地方法院檢
察署九十四年毒偵字第五一八四號），經受命法官行準備程序中
，被告為有罪陳述，由本院合議庭裁定由受命法官獨任進行簡式
審判程序，本院判決如下：
    主  文
甲○○連續施用第一級毒品，累犯，處有期徒刑拾月。扣案之第
一級毒品海洛因（淨重參公克）、海洛因殘渣袋（與海洛因無從
分離）壹個沒收銷燬之；又施用第二級毒品，累犯，處有期徒刑
肆月。安非他命（淨重伍拾貳公克）沒收銷燬之。應執行有期徒
刑壹年，扣案之第一級毒品海洛因（淨重參公克）、海洛因殘渣
袋（與海洛因無從分離）壹個、安非他命（淨重伍拾貳公克）沒
收銷燬之。
    事  實
一、甲○○前於八十八年間，因贓物罪經本院判處有期徒刑三月
    確定，於九十年二月十七日執行完畢，復於九十年間因竊盜
    罪及毒品危害防制條例案件，經本院分別判處有期徒刑五月
    、五月，應執行有期徒刑九月確定，於九十二年十月十一日
    縮刑期滿執行完畢，不知悔改，因施用毒品案件，經臺灣板
    橋地方法院以八十八年度毒聲字第七號裁定令入戒治處所施
    以強制戒治，於八十九年五月十六日強制戒治期滿，由臺灣
    板橋地方法院檢察署檢察官於八十九年七月二十五日以八十
    九年度戒毒偵字第四七五號為不起訴處分確定。復因施用毒
    品案件，經臺灣板橋地方法院檢察署檢察官以九十年度毒偵
    字第三二八五號聲請簡易判決處刑書並強制戒治，強制戒治
    部分，於九十二年三月八日強制戒治期滿執行完畢，聲請簡
    易判決處刑部分，經本院於九十年十月二十五日以九十年度
    板簡字第一七一三號判處有期徒刑五月，並於同年十一月十
    六日確定，於九十三年一月八日執行完畢。詎不知悔悟。復
    基於施用毒品之概括犯意，於前揭強制戒治執行完畢後之五
    年內，自九十四年五月十八日至九十五年一月十日止，連續
    在台中市街道上或其友人位於台北縣板橋市○○街、金門街
    店內等各處，施用第一級毒品海洛因多次。另於上開時、地
    ，連續施用第二級毒品安非他命多次。嗣分別為警於九十四
    年五月十八日為警採尿送驗呈嗎啡、安非他命陽性反應而查
    獲。復於九十四年八月九日十六時（公訴人誤載為九十四年
    八月十日一時時四十五分許）許，在臺北縣土城市○○路一
    零五號前查獲，並扣得海洛因（淨重三公克）、安非他命（
    淨重五十二公克）、案外人陳建順所有之海洛因殘渣袋、磅
    秤、分裝袋各一個、分裝吸管二支。
二、案經臺北縣政府警察局樹林分局報告臺灣板橋地方法院檢察
    署檢察官偵查起訴暨移送併辦。
    理  由
一、上揭事實，訊據被告於本院審理時坦承不諱；而其為警查獲
    時採集之尿液檢體，經送臺灣檢驗科技股份有限公司、中山
    醫學大學附設醫院藥物濫用檢測中心，以酵素免疫分析法（
    EIA ）、氣相層析質譜分析法（GC/MS）檢 驗之結果，呈鴉
    片類藥物陽性及安非他命類藥物陽性反應，有該公司及中心
    出具之濫用藥物檢體檢驗報告在卷可稽；此外，並有查扣之
    海洛因（淨重三公克）、安非他命（淨重五十二公克）、案
    外人陳建順所有之海洛因殘渣袋、磅秤、分裝袋各一個、分
    裝吸管二支等物足供佐證，足認被告自白應與事實相符，堪
    以採信。查被告前因施用毒品案件而有如事實欄所載之刑事
    處遇情形，此有臺灣高等法院被告全國前案紀錄表在卷可憑
    ，被告於強制戒治執行完畢釋放後，五年內再犯毒品危害防
    制條例第十條施用毒品罪，本件事證明確，被告犯行堪予認
    定。
二、核被告所為，係犯毒品危害防制條例第十條第一項、第二項
    之施用第一級、第二級毒品罪；其施用前後持有海洛因、安
    非他命之低度行為，為施用之高度行為所吸收，不另論罪；
    其多次施用海洛因、安非他命之行為，時間密接、所犯構成
    要件相同，顯係基於概括犯意為之，應依連續犯論以一罪並
    加重其刑；又其連續施用海洛因及施用安非他命二罪間，犯
    意個別、行為互殊，應予分論併罰。被告有事實欄所載之科
    刑執行完畢之事實，有台灣高等法院被告前案紀錄表在卷足
    稽，其於五年內再犯本件有期徒刑之上開二罪，均為累犯，
    均應依刑法第四十七條之規定加重其刑，並遞加重之。爰審
    酌被告犯罪之動機、目的、智識程度，犯後之態度尚稱良好
    等一切情狀，分別量處如主文所示之刑，並定其應執行之刑
    ，以示儆懲。至扣案海洛因（淨重三公克）、海洛因殘渣袋
    （與海洛因無從分離）一個，安非他命（淨重五十二公克）
    ，應依毒品危害防制條例第十八條第一項前段之規定宣告沒
    收銷燬；至其餘扣案物，均非被告所有，業經被告供述在卷
    ，自不為沒收之諭知。
三、被告於九十四年八月十日凌晨一時四十五分許採尿前二十六
    小時施用海洛因，採尿前九十六小時施用安非他命以外之犯
    行，雖未據公訴人起訴，惟該部分與起訴有罪之部分時間緊
    密，所犯又係構成要件相同之罪名，顯係基於概括之犯意為
    之，屬連續犯之裁判上一罪關係，為起效力所及，本院自得
    併予審酌，附此敘明。
據上論斷，應依刑事訴訟法第二百七十三條之一第一項、第二百
九十九條第一項前段，毒品危害防制條例第十條第一項、第二項
、第二十三條第二項、第十八條第一項前段，刑法第十一條前段
、第五十六條、第五十一條第五款、第四十七條，判決如主文。
本案經檢察官葉志飛到庭執行職務。
中    華    民    國    95    年    2     月    3     日
              刑事第二庭    法  官  徐 子 涵
上正本證明與原本無異。
如不服本判決應於送達後10日內向本院提出上訴狀。
                            書記官  彭 麗 紅
中    華    民    國    95    年    2     月    6     日
附錄論罪法條全文：
毒品危害防制條例第10條
施用第一級毒品者，處 6 月以上 5 年以下有期徒刑。
施用第二級毒品者，處 3 年以下有期徒刑。


司法院資訊處製作；財團法人民間司法改革基金會備份。
